臺灣澎湖地方法院刑事判決　　　　　　　 94年度簡上字第6號
上　訴　人　甲○○
即　被　告
　　　　　　丁○○
上列被告因傷害案件，不服本院馬公簡易庭94年度馬簡字第53
號中華民國94年6月6日簡易判決（檢察官聲請簡易判決處刑案號
：94年度偵字第112號），提起上訴，本院管轄之第一審合議庭
判決如下：
    主      文
原判決撤銷。
甲○○、丁○○均無罪。
    理      由
一、檢察官聲請簡易判決處刑意旨略以：被告甲○○、丁○○於
    民國93年12月22日凌晨3時許，至澎湖縣馬公市○○街9號「
    原始部落PUB」消費，並與同在該處消費之告訴人己○○發
    生爭執，被告甲○○、丁○○竟基於共同傷害之犯意聯絡，
    毆打告訴人，致告訴人受有前額裂傷、頭頂部裂傷、右耳部
    瘀傷、背部瘀裂傷、四肢多處挫傷等傷害，因認被告二人均
    涉有刑法第277條之傷害罪嫌。
二、按犯罪事實應依證據認定之，無證據不得認定犯罪事實；又
    不能證明被告犯罪或其行為不罰者，應諭知無罪之判決，刑
    事訴訟法第154 條第1 項、第301 條第1 項分別定有明文。
    又告訴人之告訴，係以使被告受刑事訴追為目的，是其陳述
    是否與事實相符，仍應調查其他證據以資審認，苟其所為攻
    擊之詞，尚有瑕疵，則在此瑕疵未予究明以前，即不能遽採
    為斷罪之基礎，此有最高法院52年台上字第1300號、61年台
    上字第3099號判例意旨可資參照。
三、檢察官認定被告甲○○、丁○○有前述犯嫌，無非以告訴人
    己○○之指述，與告訴人一同前往消費之證人翁秀吉、翁勝
    裕之證詞，及驗傷診斷書、現場照片、現場平面圖為主要論
    據。訊據被告二人堅決否認有上開犯行，辯稱：係其他不詳
    人士動手毆打告訴人，其等僅在旁觀看，並無動手，無傷害
    犯行等語。經查：
（一）告訴人在上開時、地，遭多人毆打，致受有前額裂傷、頭
      頂部裂傷、右耳部瘀傷、背部瘀裂傷、四肢多處挫傷等傷
      害之事實，業據告訴人指述甚詳，被告二人亦不否認，並
      有驗傷診斷書附卷可稽，堪認屬實。
（二）本件告訴人於警訊中指稱：伊被人打傷時，現場非常混亂
      ，當時伊有喝酒，已有醉意，不清楚有幾人動手，伊猜想
      是被玻璃杯、椅子等物打傷，甲○○有動手打伊，丁○○
      有無動手打伊並不清楚，後來是丁○○及翁勝裕將伊送醫
      （警訊卷第10、11頁）；於偵查中則指述：伊看見甲○○
      打伊，丁○○有無打伊沒看到，但聽友人翁秀吉說丁○○
      有動手（偵查卷第11頁）等語。依告訴人陳述情節，堪認
      告訴人遭人毆打時，已有醉意，且現場狀況紊亂、燈光昏
      暗，告訴人對外界狀況難以清楚辨識，是以告訴人指認其
      遭被告甲○○、丁○○毆打是否屬實，已有疑問。又告訴
      人並未親眼見到被告丁○○毆打伊，係聽信他人所述傳聞
      後為告訴，可信度亦有問題，再者，被告丁○○若確有毆
      打告訴人之舉動，事畢為何逗留該處，又將告訴人送醫？
      此與常理確有不符。因此，告訴人上開指述，實有瑕疵，
      難以遽信。
（三）而證人翁秀吉於警訊、偵查中陳述：隔壁桌的人丟杯子過
      來，伊見情況不對就先行離開該店，他們隨後追伊，有看
      到一群人打告訴人，猜想告訴人是被玻璃杯、椅子等物攻
      擊，有看到被告甲○○、丁○○做打的動作，是否有打到
      告訴人則不清楚（警訊卷第16-17頁，偵查卷第20頁）等
      情，可見證人翁秀吉當時急欲離開現場，對當時發生狀況
      並不完全明瞭，其雖指稱看見被告二人有做揮打之動作，
      但當時現場狀況混亂、證人又處於匆促離去之緊張狀態，
      是否能清楚辨識係被告二人已有疑問，又縱然被告二人確
      有揮舞動作，亦可能是基於其他原因所為，難以逕予推論
      係毆打告訴人。證人翁勝裕則於警訊、偵查時陳稱：伊聽
      到有人喊快走，就先行離開，沒看到被告二人動手打告訴
      人等語（警訊卷第23-2 4頁、偵查卷第21頁），證人翁勝
      裕既未親眼目睹，亦不得以其證詞推論被告二人有傷害告
      訴人之行為。從而，依證人翁秀吉、翁勝裕之證詞，均無
      法證明被告二人確有傷害告訴人之行為。
（四）又證人即「原始部落PUB」店長乙○○於本院審理時證稱
      ：伊聽到有吵鬧聲，跑出來看，看到有數人毆打告訴人，
      但並未見到被告二人動手（本院卷第64-67頁）；又證人
      即該店店員丙○○並證稱：伊全程在場目睹打架經過，被
      告二人僅站在旁邊看，並未動手毆打告訴人，被告丁○○
      後來還送告訴人就醫等語（本院卷第64-70頁）。本院斟
      酌上開證人與被告二人、及告訴人間僅有數次消費往來，
      與雙方無特殊交情，均無偏袒或迴護任何一方之必要，認
      其等之證言，應可採信，被告二人應無動手毆打告訴人之
      舉動。
（五）綜上所述，公訴人所引之證據，並無法使本院得到被告二
      人有涉犯傷害罪名之有罪心證。此外，復查無其他積極證
      據足資證明被告有上開犯行，其犯罪即屬不能證明，依前
      開法律規定及判例意旨，本院自應為無罪之諭知。
四、末按檢察官聲請以簡易判決處刑之案件，經法院審理後認為
    應諭知無罪判決者，應適用通常程序審判之，刑事訴訟法第
    452條及第451條之1第4項但書第2款分別定有明文。原審引
    用檢察官聲請簡易判決處刑書，依刑法第277條第1項為被告
    科刑之諭知，容有未洽，本院審理後，認為被告應為無罪之
    諭知，自應由本院依刑事訴訟法第455條之1第3項之規定，
    準用同法第369條第2項之規定，將原判決撤銷，另依第一審
    通常程序為無罪判決。（法院辦理刑事訴訟簡易程序案件應
    行注意事項第14點參照）
據上論斷，應依刑事訴訟法第455條之1第1項、第3項、第452條
、第369條第2項、第364條、第301條第1項，判決如主文。
本案經檢察官戊○○到庭執行職務。
中　　華　　民　　國　　94　　年　　10　　月　　20　　日
                   刑事庭  審判長法  官 管安露
                                 法  官 陳介安
                                 法  官 李宛玲
以上正本係照原本作成。
本判決不得上訴。
中　　華　　民　　國　　94　　年　　10　　月　　21　　日
                                 書記官 莊茹茵
